【裁判字號】    97,簡上,77
【裁判日期】    970904
【裁判案由】    給付管理費
【裁判全文】
臺灣士林地方法院民事判決              97年度簡上字第77號
上  訴  人  乙○○
訴訟代理人  丙○○
被  上訴人  宏國大鎮社區管理委員會
法定代理人  甲○○
訴訟代理人  丁○○
上列當事人間請求給付管理費事件，上訴人對於中華民國97年3
月11日本院內湖簡易庭97年度湖簡字第48號第一審判決提起上訴
，本院於97年8月21日言詞辯論終結，判決如下：
    主  文
上訴駁回。
第二審訴訟費用新臺幣壹仟伍佰元由上訴人負擔。
    事實及理由
一、本件被上訴人起訴主張：其為臺北縣汐止市○○路○ 段宏國
    大鎮社區依法成立之管理委員會，依宏國大鎮社區規約及宏
    國大鎮社區大廈住戶管理經費收支及催繳辦法規定，住戶房
    屋管理費每月每坪為新臺幣（下同）30元，民國90年12月以
    前之第四台視訊費每月為300 元，如在規定之日期未繳納應
    繳金額時，得另收取按年息15％計算之遲延利息。上訴人乙
    ○○為門牌臺北縣汐止市○○路○ 段273 號8 樓之4 房屋之
    所有權人，為宏國大鎮社區公寓大廈之區分所有權人，其積
    欠89年9 月起至96年6 月止之管理費63,676元未繳納，屢經
    催討，均未獲置理，為此依宏國大鎮社區規約及公寓大廈管
    理條例第21條之規定，訴請上訴人給付前開金額及遲延利息
    等語。
二、上訴人則以：其自86年年中起即遷出前開房屋，依公平原則
    ，空戶應以半價計算管理費云云資為抗辯。
三、本件原審對於被上訴人之請求，判決被上訴人全部勝訴，並
    依職權為假執行之宣告，上訴人部分聲明不服，求為判決(一)
    原判決第十四項超過31,838元及自96年12月31日起至清償日
    止按年息15％計算之利息暨訴訟費用部分均廢棄。(二)前開廢
    棄部分，被上訴人在第一審之訴駁回；被上訴人則求為判決
    駁回上訴。
四、兩造不爭執之事實：
  (一)上訴人乙○○為門牌臺北縣汐止市○○路○段273 號8 樓之4
    房屋之所有權人，為宏國大鎮社區公寓大廈之區分所有權人
    。
  (二)依宏國大鎮社區規約及宏國大鎮社區大廈住戶管理經費收支
    及催繳辦法之規定，住戶房屋管理費每月每坪為30元，90年
    12月以前之第四台視訊費每月為300 元。依前開收費標準計
    算，上訴人乙○○所有前開房屋積欠89年9 月起至96年6 月
    止之管理費63,676元未繳納。
  (三)上訴人自86年年中起即遷出前開房屋。
五、得心證之理由：本件被上訴人主張上訴人積欠管理費63,676
    元未繳之事實，為上訴人所否認，而以前開情詞置辯，是本
    件兩造之爭點，即在於：上訴人主張空戶之管理費應以半價
    計算，有無理由？茲論述如下：
    按收費標準既經與會區分所有權人之多數決議通過，且收費
    所得亦用於該社區，雖區分所有權人未居此社區，但其既購
    買系爭房屋，當然成為此社區之一份子，自應遵守規約所定
    之收費標準。次按共有物之管理費及其他負擔，除契約另有
    訂定外，應由各共有人按其應有部分分擔之，民法第822 條
    第1 項定有明文。依宏國大鎮社區規約第14條第2 項規定，
    管理費由各區分所有權人依照區分所有權人會議之決議分擔
    之。而宏國大鎮社區86年度第1 次區分所有權人會議業已決
    議管理費用每坪收30元，並明訂於宏國大鎮社區大廈管理經
    費收支及催繳辦法第3 條，有該社區規約、經費收支及催繳
    辦法、會議記錄等在卷可稽，足認該社區對於空戶並無其他
    不同之收費標準，仍以每月每坪30元計收管理費。況區分所
    有權人就其專有部分究為區分所有權人自行使用居住，或另
    行有償租予他人、無償借予他人使用，抑或空置不用，乃區
    分所有權人對於各區分所有部分不同的管理使用方式，而管
    理費之收取，係作為社區日常清潔、保安、設施維護及行政
    庶務費用之用，此等費用之耗費並不因區分所有部分由區分
    所有權人親自使用、出租或閒置而有所不同，更或社區之清
    潔、保安及設施維護均有助於區分所有部分價值之提高。至
    收費標準是否空屋者宜較非空屋者為低始為合理，此為別一
    問題，應由區分所有權人會議決議，本於私法自治原則，法
    院無從介入。是上訴人自不得以現為空戶為由拒繳管理費。
    故上訴人主張其為空戶管理費應以半價計算云云，為無理由
    。
六、從而，被上訴人依宏國大鎮社區規約及公寓大廈管理條例第
    21條之規定，請求上訴人給付63,676元及自起訴狀繕本送達
    翌日即96年12月31日起至清償日止按年息15％計算之利息，
    核屬有據，應予准許。原審為被上訴人勝訴之判決，並依職
    權為假執行之宣告，核無不合，上訴論旨指摘原判決不當，
    求予廢棄，為無理由，應予駁回。
七、本件為判決之基礎已臻明確，兩造其餘攻擊及防禦方法，核
    與本件判決結果不生影響，爰不予一一論述，附此敘明。
八、本院依職權定第二審訴訟費用額為1500元（第2 審裁判費1,
    500元），應由上訴人負擔。
九、據上論結，本件上訴為無理由，依民事訴訟法第436 條之1
    第3 項、第449 條第1 項、第78條、第87條第1 項，判決如
    主文。
中    華    民    國    97    年    9     月    4     日
                  民事第一庭  審判長法官  黃小瑩
                              法      官  洪舜帆
                              法      官  藍雅清
以上正本證明與原本無異。
本件判決不得上訴。
中    華    民    國    97    年    9     月    10    日
                              書  記  官  蘇意絜


司法院資訊處製作；財團法人民間司法改革基金會備份。
